# 关于持有待售固定资产一问

提问人：紫云金沙 时间：2018-04-19 21:03:24
某项资产被划分为持有待售，但后来不再满足持有待售的固定资产的确认条件，重新转回为固定资产。 之前在持有待售期间没有提折旧，转回固定资产后，这部分折旧需要补提吗？

回答人：chenyiwei
在应用指南尚未出台前，个人理解，根据IFRS 5第 28 、 37 段：
２８ 对于停止划归为持有待售或持有待分配给所有者的非流动资产，主体应将对其账面金额所作的任何必要的调整额包括在第７段至第９段第１２Ａ段有关标准不再符合期间的持续经营的损益中⑥。如果不再被分类为持有待售或持有待分配给所有者的处置组或者非流动资产是一家子公司、共同经营、合营企业、联营企业，或者合营企业或联营企业的一部分权益，从分类为持有待售或持有待分配给所有者开始这段期间的财务报表需要相应进行修订。主体应将该调整额与根据第３７段的规定确认的利得或损失（如果存在的话） 列示在综合收益表中的同一项目下。
37 对于不符合终止经营定义但被划归为持有待售的非流动资产（或处置组） 的重新计量所产生的利得或损失，应包括在持续经营的损益中。
目前个人倾向于该项不再分类为持有待售资产时的价值调整作为减值损失和减值准备列报。但这部分减值准备日后不能转回。